【裁判字號】    89,簡上,101
【裁判日期】    891220
【裁判案由】    傷害
【裁判全文】
臺灣基隆地方法院刑事判決                        八十九年度簡上字第一Ｏ一號
    上  訴  人  臺灣基隆地方法院檢察署檢察官
    上訴人  即  丙○○
    被      告
    選任辯護人  黃丁風
右上訴人因傷害案件，不服本院基隆簡易庭八十九年度基簡字第三一六號，中華民國
八十九年六月二十三日第一審簡易判決（聲請案號：臺灣基隆地方法院檢察署八十九
年度偵字第一Ｏ二八號），提起上訴，本院合議庭判決如左：
    主  文
原判決撤銷。
丙○○共同傷害人之身體，處有期徒刑陸月，如易科罰金以佰元折算壹日，緩刑參
年。
    事  實
一、丙○○於民國八十九年一月五日晚間十一時許，與姓名不詳綽號「阿民」、「阿
    文」及另二名成年男子等五人，在基隆市○○路「吉星卡拉ＯＫ店」飲酒唱歌。
    丙○○等人與同在該店之另桌客人乙○○、甲○○等六人，因細故發生爭執及口
    角，經警員到場處理後作罷，雙方各自離去。嗣於翌（六）日凌晨零時十分許，
    丙○○等人在基隆市○○路二一九號前，又與乙○○等人相遇。丙○○竟與「阿
    民」、「阿文」及另二名男子基於普通傷害之犯意聯絡，共同持路邊攤販所有之
    椅子、桌子等毆打乙○○、甲○○等人，使乙○○因此受有頭頂部撕裂傷、右側
    上額撕裂傷之普通傷害，甲○○則受有硬腦膜下出血之普通傷害。
二、案經被害人乙○○、甲○○訴由基隆市警察局第一分局報請台灣基隆地方法院檢
    察署檢察官偵查起訴。
    理  由
一、訊據被告丙○○對於與告訴人乙○○、甲○○等人互毆，致乙○○、甲○○二人
    受傷之事實雖直承不諱，惟辯稱：係乙○○等人先持鐵湯匙攻擊伊與「阿民」等
    人，伊與朋友才拿路邊攤販之椅子、桌子抵擋云云。然查：被告及其朋友「阿民
    」等人，如何於八十九年一月五日晚間十一時許，在「吉星卡拉ＯＫ」店內與乙○○等人發生口角爭執，隨後於一月六日凌晨零時十分許，在基隆市○○路二一
    九號前，雙方再度相遇，被告及另四人分持路旁攤販之椅子、桌子攻擊乙○○等
    人，使乙○○、甲○○二人分別受有如事實欄所述之傷害，業據告訴人乙○○、
    甲○○指陳歷歷，核與證人即事發當時在場之柳秉龍證述之詞相符，且有仁祥醫
院、長庚紀念醫院基隆分院出具之診斷證明書二紙在卷可稽，被告辯稱係拿椅子
    防衛云云，無非事後卸責之詞，不足採信，事證明確，被告犯行應堪認定。
二、核被告所為，係犯刑法第二百七十七條第一項之傷害罪。被告與「阿民」、「阿
    文」及另二名不知名之男子間，就上開傷害犯行，有犯意聯絡及行為分擔，均為
    共同正犯。被告以一個傷害行為，使乙○○、甲○○二人受傷，為同種之想像競
    合犯，應依刑法第五十五條規定，從一重處斷。原審審酌被告犯罪之一切情狀，
    適用刑法第二百七十七條第一項、第四十一條、罰金罰鍰提高標準條例第一條前
    段、第二條，量處被告有期徒刑六月，並諭知易科罰金之折算標準，其認事用法
    ，固無不合。惟原審未依共同正犯及想像競合犯論處，尚有未洽，上訴人即被告
    上訴指摘原判決不當，固無理由，然原判決既有不當，自應由本院將原判決撤銷
    改判。爰審酌被告之品行、犯罪之動機、目的、糾眾當街傷害他人、其犯罪之手
    段與犯罪所生危害、犯罪後態度等一切情狀，量處如主文第二項所示之刑，並諭
    知易科罰金之折算標準。末查被告前未曾受有期徒刑以上刑之宣告，有本院被告
    全國前案紀錄表在卷可按，其於犯罪後業與被害人達成和解，賠償甲○○新台幣
    （下同）十萬元，賠償乙○○三千六百元，被害人亦表示願意原諒被告，有和解
    書一份附卷足憑。其因一時失慮而罹刑章，經此教訓，應已知所警惕，信無再犯
    之虞，本院因認前開宣告之刑，以暫不執行為適當，併予宣告緩刑三年，以啟自
    新。
據上論斷，應依刑事訴訟法第四百五十五條之一第三項、第三百六十九條第一項前段
、第三百六十四條、第二百九十九條第一項前段、刑法第二十八條、第二百七十七條
第一項、第五十五條、第四十一條、第七十四條第一款、罰金罰鍰提高標準條例第一
條前段、第二條，判決如主文。
本案經檢察官周慶華到庭執行職務。
中      華      民      國      八十九      年    十二    月    二十    日
                                  臺灣基隆地方法院刑事第三庭
                                      審判長法官  林 火 炎
                                            法官  蔡 佳 玲
                                            法官  陳 培 仁
右正本證明與原本無異。
本件判決不得上訴。
                                      法院書記官  施 鴻 均
中      華      民      國      八十九    年    十二    月   二十六   日
附錄論罪法條
刑法第二百七十七條第一項：
傷害人之身體或健康者，處三年以下有期徒刑，拘役或一千元以下罰金。


司法院資訊處製作；財團法人民間司法改革基金會備份。
